臺灣高等法院高雄分院民事裁定
111年度抗字第133號
抗  告  人  陳相賓  
相  對  人  翁銘隆律師
上列抗告人與相對人間酌定特別代理人酬金事件，對於中華民國
111年4月8日臺灣高雄地方法院111年度聲字第54號所為裁定提起
抗告，本院裁定如下：
    主  文
抗告駁回。
抗告費用由抗告人負擔。
    理  由
一、按抗告為受裁定之當事人或其他訴訟關係人，對於裁定聲明
    不服之方法，若非受裁定之當事人或其他訴訟關係人，即不
    得為之（最高法院民國44年台抗字第104號裁定意旨參照）
    。次按訴訟代理人受有特別委任者，固有代為上訴之權限，
    但仍須以委任特別訴訟代理人之當事人本人名義為之，財政
    部國有財產局台灣北區辦事處以該機關自己名義提起上訴，
    而未以抗告人之名義為之，其上訴自不生效力，難認抗告人
    已於法定上訴期間內提起上訴（最高法院70年度台抗字第74
    號裁定意旨參照）。是訴訟代理人代當事人提起抗告，應以
    當事人本人名義為之，而非以自己之名義為抗告人，若以自
    己之名義為之，其抗告即不合法。
二、查本件聲請酌定特別代理人酬金事件之當事人為陳佳德、翁
    銘隆律師，抗告人為本案訴訟（即原法院110年度重訴字第7
    2號，下稱72號事件）之原告陳佳德之訴訟代理人，並非當
    事人，其縱受陳佳德之特別委任而有代為抗告之權，然依前
    述，其仍應以陳佳德本人名義提出抗告，而非以自己之名義
    為抗告人，然抗告人經原審通知補正仍以自己名義提出陳報
    說明（本院卷第13頁），而未補正陳佳德名義，是其提出本
    件抗告，程序上即有未合。
三、再者，經法院或審判長依法律規定，為當事人選任為特別代
    理人或訴訟代理人之律師，即得聲請法院依「法院選任律師
    及第三審律師酬金核定支給標準」核定其報酬，此項報酬係
    屬民事訴訟法第51條第5項規定選任特別代理人所需費用，
    依該條項規定，法院得命聲請人墊付，即由聲請人暫時支付
    ，此參該條項立法理由自明。聲請人既僅暫行支付，自與訴
    訟是否已終結者無涉，亦與訴訟費用應由何造當事人負擔者
    ，分屬二事。而陳佳德於72號事件中聲請為被告鼓山工業股
    份有限公司（下稱鼓山公司）選任特別代理人，經原法院以
    109年度聲字第227號裁定選任相對人為鼓山公司之特別代理
    人，72號事件並已於111年3月18日為一審判決，此經本院調
    閱上開事件電子卷證查核無訛。是原審依民事訴訟法第77條
    之25第1項、第51條第5項規定，參考法院選任律師及第三審
    律師酬金核定支給標準，暨特別代理人於72號事件執行代理
    事務之繁簡、勤惰、訴訟之結果等情事，酌定相對人之酬金
    為新台幣32,000元，並命聲請人陳佳德墊付，於法自無不合
    。抗告意旨認應由鼓山公司墊付云云，尚屬無據。
四、據上論結，本件抗告為不合法且無理由，爰裁定如主文。
中　　華　　民　　國　　111 　年　　5 　　月　　9 　　日
                            民事第五庭    
                                審判長法　官  蘇姿月
　　　　　　　　　　　　　　          法　官  謝雨真
　　　　　　　　　      　　　　    　法　官  郭宜芳
以上正本證明與原本無異。
本件不得抗告。 
中　　華　　民　　國     111   年    5    月    9     日
                                     書 記 官  盧姝伶